【裁判字號】    89,交訴,145
【裁判日期】    900221
【裁判案由】    公共危險等
【裁判全文】
臺灣板橋地方法院刑事判決                        八十九年度交訴字第一四五號
    公  訴  人  臺灣板橋地方法院檢察署檢察官
    被      告  乙○○
右列被告因公共危險等案件，經檢察官提起公訴 (八十九年度偵字第一六四二四號)
，本院判決如左：
    主  文
乙○○無罪。
    理  由
一、本件被告乙○○經合法傳喚，無正當理由不到庭，本院認本件係應諭知無罪之案
    件，爰不待其陳述逕行判決。
二、公訴意旨略稱：被告乙○○於民國八十九年六月十八日二十時許，騎乘車號ＥＤ
    Ｕ—九二九號機車，沿臺北縣樹林市○○路由樹林往新莊方向行駛，行經樹新路
    一六二號前，本應注意機車行駛時，駕駛人應隨時注意車前狀況，並採取必要之
    安全措施，而依當時情形又非不能注意，竟疏未注意車前狀況，欲自左後方超車
    時，疏未注意而自後方撞擊適騎乘車號ＱＤＭ—五四○號機車亦沿同方向行駛之
    甲○○，致甲○○因失去平衡而人車倒地，並受有左鎖骨骨折之傷害，而被告於
    肇致甲○○受傷後，竟不施予救助，而基於遺棄之犯意，騎乘前揭車號機車加速
    逃逸，案經被害人甲○○提出告訴，因認被告涉有刑法第二百八十四條第一項之
    過失傷害罪嫌及同法第一百八十五條之四之駕駛動力交通工具肇事，致人死傷而
    逃逸罪嫌。
三、按犯罪事實應依證據認定無證據不得推定其犯罪事實，刑事訴訟法第一百五十四
    條定有明文。又認定不利被告之事實，須依積極證據，苟積極證據不足為不利於
    被告事實之認定時，即應為有利於被告之認定，更不必有何有利之證據；另告訴
    人之告訴係以被告受刑事訴追為目的，是其陳述是否與事實相符，仍應調查其他
    證據以資審認。（最高法院三十條上字第八一六號、五十年台上字第一三○○號
    判例參照)
四、本件公訴人所以認被告涉有上揭過失傷害及肇事逃逸罪嫌，無非係以告訴人甲○
    ○之指訴撞傷伊之人係駕駛ＥＤＵ─九二九號機車之女性及所提出之診斷證明書
    為據，惟查：被告於本院調查訊問時已堅決否認有何駕車肇事致被害人傷害及逃
    逸之事實，並辯稱：被害人所指其所有之ＥＤＵ─九二九號機車，早於八十七年
    間即因其車禍受傷不能騎車，停放於其住處樓下而遭竊，但因車輛老舊而未向警
    報案等語。而本院經命告訴人當庭指認結果，告訴人亦稱：「不是在庭的被告與
    我發生車禍，當時肇事後，該騎機車的女子有過來罵我，我就說我有報警，並叫
    她不要跑，但她仍騎機車就跑，我只記得該女子矮胖，不是在庭的被告。」（見
    本院八十九年十一月三十日訊問筆錄），顯見肇事者並非被告而係另有其人。是
    公訴人未及傳喚被告到庭調查，僅憑告訴人片面指訴肇事車牌號碼及車籍資料所
    載車主姓名係被告，與告訴人指稱騎車者係女性相符，即遽行起訴，尚有未洽。
    此外，復查無其他積極證據足以證明被告有何過失傷害及肇事逃逸犯行，被告犯
    罪尚屬不能證明，揆諸前開說明，自應為無罪之諭知。
據上論斷，應依刑事訴訟法第三百零六條、第三百零一條第一項，判決如主文。
本案經檢察官謝岳龍到庭執行職務
中    華    民    國      九十        年        二      月     二十一   日
                                     臺灣板橋地方法院刑事第六庭
                                         法  官  朱  耀  平
右正本證明與原本無異
如不服本判決應於送達後十日內向本院提出上訴狀
                                         書記官  黃  炎  煌
中    華    民    國      九十        年         三      月      二     日


司法院資訊處製作；財團法人民間司法改革基金會備份。
